臺灣臺南地方法院刑事判決　　　　　　100年度交訴緝字第1號
公　訴　人　臺灣臺南地方法院檢察署檢察官
被　　　告　徐正義
上列被告因公共危險等案件，經檢察官提起公訴（98年度營偵字
第1442號），被告於準備程序進行中就被訴事實為有罪之陳述，
經本院合議庭裁定就公共危險罪部分由受命法官獨任進行簡式審
判程序後，判決如下：
    主    文
徐正義服用酒類，不能安全駕駛動力交通工具而駕駛，處拘役伍
拾日，如易科罰金，以新臺幣壹仟元折算壹日；又駕駛動力交通
工具肇事，致人傷而逃逸，處有期徒刑捌月。緩刑年，並應向
公庫支付新臺幣伍萬元。
    事    實
一、徐正義於民國98年8月19日18時許，在嘉義市○○路某處飲
    用酒類已達不能安全駕駛之程度後，明知酒後不得駕車，仍
    旋即駕駛車牌號碼8995-LS號自小客車，欲返回嘉義縣六腳
    鄉住處，於同日21時43分許，駕駛前開自小客車行經臺南縣
    白河鎮○○路725號（即172線30.6公里處）前時，因酒後駕
    車注意能力減低，疏未注意與前車保持適當間距，而自後追
    撞同向前方由洪銘傑所駕駛車牌號碼9L-3963號自小客車車
    尾，造成洪銘傑所駕駛之前開車輛受有車尾保險桿凹損及右
    後方向燈破損之損害，洪銘傑則受有胸壁挫傷之傷害（過失
    傷害部分業因洪銘傑撤回告訴另為不受理判決）。詎徐正義
    駕車肇事後，竟未下車察看洪銘傑之傷害並加以即時救護，
    亦未向警察機關報告上情，旋即駕車逕行離去，經洪銘傑負
    傷駕車在後追趕約6公里後，始在臺南縣新營市○○路與長
    榮路口將徐正義人車攔停並報警。嗣經警據報到場處理並對
    徐正義施以酒精濃度檢測，測得徐正義呼氣中所含酒精濃度
    值為每公升0.97毫克，而查獲上情。
二、案經臺南縣警察局白河分局（現改制為臺南市政府警察局白
    河分局）報請臺灣臺南地方法院檢察署檢察官偵查起訴。
    理    由
一、本件係經被告徐正義於本院準備程序中當庭表示認罪，而經
    本院裁定以簡式審判程序加以審理，則依據刑事訴訟法第27
    3條之2、同法第159條第2項之規定，不適用傳聞法則有關限
    制證據能力之相關規定，合先敘明。
二、訊據被告徐正義對於上揭事實坦承不諱，並經被害人洪銘傑
    於警偵中指述在卷，復有奇美醫院柳營分院診斷證明書、臺
    南縣警察局白河分局疑似交通事故肇事逃逸追查表、酒精測
    定紀錄表、道路交通事故現場圖、道路交通事故調查報告表
    (一)、(二)、臺南縣警察局舉發違反道路交通管理事件通知單各
    1份、道路交通事故現場蒐證照片14幀在卷可稽。本件事證
    明確，被告犯行洵堪認定。
三、核被告徐正義所為，係犯刑法第185條之3服用酒類，不能安
    全駕駛動力交通工具而駕駛罪，及同法第185條之4肇事致人
    傷而逃逸罪。被告所犯上開二罪間，犯意各別，行為互殊，
    罪名有異，應予分論併罰。爰審酌被告明知酒後易生危險不
    得開車，卻仍於飲酒後駕駛車牌號碼8995-LS號自小客車上
    路，並因此肇事，致被害人洪銘傑受有前開所述之傷害，而
    被告於肇事致人受傷後，卻未查看被害人之傷勢，亦未對洪
    銘傑採取救護措施，復未報告警察機關且留在現場待警前來
    處理，即逕行駕車離開現場，惡性非輕，然念其事後業與被
    害人洪銘傑達成和解，此有本院99年度司南簡調字第201號
    調解筆錄1份在卷可參（見本院99年度交訴第11號卷第9頁）
    ，並於100年7月6日當庭給付完畢，並審酌被告之品性、生
    活狀況、智識程度（專科畢業）及於本院行準備程序時已知
    坦承犯行，態度尚非不佳，且其肇事時之酒精濃度為每公升
    0.97毫克等一切情狀，分別量處如主文所示之刑，並就酒後
    駕車部分諭知易科罰金之折算標準。末查，被告未曾因故意
    犯罪受有期徒刑以上刑之宣告，有臺灣臺南地方法院檢察署
    刑案資料查註紀錄表及臺灣高等法院被告全國前案紀錄表各
    一份在卷可憑，其因一時失慮致犯本罪，其經此偵審教訓，
    當知謹慎而無再犯之虞，且業與被害人洪銘傑達成和解，本
    院認所宣告之刑，以暫不執行為適當，併予宣告緩刑3年，
    以勵自新。再考量被告駕車肇事致人受傷後，竟逕行逃逸，
    顯係欠缺守法之正確觀念，為強化其法治概念，使其於緩刑
    期內能深知警惕，並使緩刑宣告不致輕易遭到撤銷，乃併依
    刑法第74條第2項第4款之規定，命被告於本案確定後，向公
    庫支付新臺幣5萬元，並附記於判決書內（依刑法第74條第4
    項，得為民事強制執行名義）；此外，倘被告未遵循本院所
    諭知如主文所示緩刑期間之負擔，情節重大者，檢察官尚得
    依刑事訴訟法第476條、刑法第75條之1第1項第4款之規定，
    聲請撤銷本案緩刑之宣告，併予敘明。
據上論斷，應依刑事訴訟法第273條之1第1項、第299條第1項前
段，刑法第185條之3、第185條之4、第41條第1項前段、第74條
第1項第1款、第2項第4款，刑法施行法第1條之1，判決如主文。
本案經檢察官吳坤城到庭執行職務。
中    華    民    國   100    年    7     月    20    日
                    刑事第十五庭  法  官  林福來
以上正本證明與原本無異。
如不服本判決應於收受本判決後10日內向本院提出上訴書狀，並
應敘述具體理由。其未敘述上訴理由者，應於上訴期間屆滿後20
日內向本院補提理由書狀（均須按他造當事人之人數附繕本）「
切勿逕送上級法院」。
                                  書記官  李淑惠
中    華    民    國   100    年    7     月    21    日
附錄本案論罪科刑法條全文：
中華民國刑法第185條之3
服用毒品、麻醉藥品、酒類或其他相類之物，不能安全駕駛動力
交通工具而駕駛者，處一年以下有期徒刑、拘役或科或併科十五
萬元以下罰金。
中華民國刑法第185條之4
駕駛動力交通工具肇事，致人死傷而逃逸者，處六月以上五年以
下有期徒刑。